臺灣新北地方法院刑事判決
111年度審易字第1622號
公  訴  人  臺灣新北地方檢察署檢察官
被      告  黃俊仁



上列被告因竊盜案件，經檢察官提起公訴（111年度偵字第20775
、20279號），被告於準備程序進行中就被訴事實為有罪之陳述
，本院裁定本件進行簡式審判程序並判決如下：
    主  文
黃俊仁犯如附表宣告刑欄所示之罪，各處如附表宣告刑欄所示之
刑及沒收（含追徵）。所處罰金刑部分，應執行罰金新臺幣貳萬
貳仟元，如易服勞役，以新臺幣壹仟元折算壹日。
    事實及理由
一、本件犯罪事實及證據，除犯罪事實欄一第6 行「於111年1月
    23日16時20分許」更正為「於111年1月22日13時20分許」；
    第11行「於同日14時許，」刪除；證據部分另補充「被告黃
    俊仁於本院準備程序及審理中之自白」外，其餘均引用如附
    件起訴書之記載。
二、論罪科刑：
㈠、核被告就起訴犯罪事實欄一、㈠、㈡所為，均係犯刑法第320條
    第1項之竊盜罪（共2罪）。被告就上開2次竊盜犯行，犯意
    各別，行為互殊，應予分論併罰。
㈡、爰以行為人之責任為基礎，審酌被告不思以合法方式獲取所
    需，反任意竊取他人財物，危害告訴人等財產法益，破壞社
    會治安，所為應予非難，兼衡被告無前科之素行（有被告前
    案紀錄表在卷可參）、犯罪之動機、目的、手段、其所行竊
    之財物價值，暨其智識程度為二、三專畢業（見其個人戶籍
    資料）、目前無業、無需扶養之人等生活狀況（見本院簡式
    審判筆錄第4頁），以及被告犯後坦承犯行之犯後態度等一
    切情狀，分別量處如主文所示之刑並定其應執行之刑，及均
    諭知易服勞役之折算標準，以資懲儆。
三、沒收：
㈠、被告2次竊盜犯行所分別竊得之鑰匙1副、墨綠色電動螺絲起
    子1把，均未據扣案，亦未實際合法發還，爰均依刑法第38
    條之1第1項前段之規定宣告沒收，並於全部或一部不能沒收
    或不宜執行沒收時，依同條第3項之規定，追徵其價額。
㈡、被告就起訴書犯罪事實欄一、㈡所竊得之客戶資料5張、發票6
    張，均為其犯罪所得，本應依刑法第38條之1第1項之規定宣
    告沒收，惟考量犯罪所得價值低微，縱予以沒收，亦未必能
    對被告產生阻止再犯之效果，如為此啟動刑事沒收或追徵程
    序，反增加執行之勞費，爰依刑法第38條之2第2項規定，不
    予宣告沒收。至被告所竊得之藍色公事包1個，既已由告訴
    人李國堡尋回，故依刑法第38條之1第5項規定，不予宣告沒
    收，併此敘明。
據上論斷，應依刑事訴訟法第273條之1第1項、第299條第1 項前
段、第310條之2、第454條第2項，判決如主文。
本案經檢察官洪三峯偵查起訴，由檢察官王佑瑜到庭執行公訴。
中    華    民    國   111    年    10    月     6    日
                  刑事第二十三庭  法  官  朱學瑛
上列正本證明與原本無異。
如不服本判決，應於判決送達後20日內敘明上訴理由，向本院提
出上訴狀(應附繕本)，上訴於臺灣高等法院。其未敘述上訴理由
者，應於上訴期間屆滿後20日內向本院補提理由書「切勿逕送上
級法院」。
                                  書記官  盧姿妤
中    華    民    國   111    年    10    月     6    日
附錄本案論罪科刑法條全文：
中華民國刑法第320條
意圖為自己或第三人不法之所有，而竊取他人之動產者，為竊盜
罪，處 5 年以下有期徒刑、拘役或 50 萬元以下罰金。
意圖為自己或第三人不法之利益，而竊佔他人之不動產者，依前
項之規定處斷。
前二項之未遂犯罰之。
附表：
編號 犯罪事實 宣告刑  1 即起訴書犯罪事實欄一、㈠所示竊盜犯行 黃俊仁犯竊盜罪，處罰金新臺幣參仟元，如易服勞役，以新臺幣壹仟元折算壹日。未扣案之犯罪所得鑰匙壹副沒收之，於全部或一部不能沒收或不宜執行沒收時，追徵其價額。  2 即起訴書犯罪事實欄一、㈡所示竊盜犯行 黃俊仁犯竊盜罪，處罰金新臺幣貳萬元，如易服勞役，以新臺幣壹仟元折算壹日。未扣案之犯罪所得墨綠色電動螺絲起子壹把沒收之，於全部或一部不能沒收或不宜執行沒收時，追徵其價額。 

附件：
臺灣新北地方檢察署檢察官起訴書
                                    111年度偵字第20775號
                                    111年度偵字第20279號
　　被　　　告　黃俊仁　男　49歲（民國00年0月0日生）
　　　　　　　　　　　　住新北市○○區○○路0段000巷0弄0
　　　　　　　　　　　　號
　　　　　　　　　　　　居新北市○○區○○路00巷0弄00號4
　　　　　　　　　　　　樓
　　　　　　　　　　　　國民身分證統一編號：Z000000000號
上列被告因竊盜案件，已經偵查終結，認應提起公訴，茲將犯罪
事實及證據並所犯法條分敘如下：
　　　　犯罪事實
一、黃俊仁意圖為自己不法之所有，分別基於竊盜之犯意，分別
    為以下犯行：㈠於民國111年1月5日14時46分許，在新北市○○
    區○○路00號前，徒手竊取潘宇置於車牌號碼000-0000號普通
    重型機車前置物箱內之鑰匙1副（價值新臺幣〔下同〕約300元
    ），得手後離去。嗣潘宇察覺鑰匙失竊後報警，始為警循線
    查悉上情。㈡於111年1月23日16時20分許，在新北市○○區○○路
    00巷00○0號騎樓處，竊取李國堡置於車牌號碼000-0000號普
    通重型機車踏板處之藍色公事包1個（內有價值5,000元之墨
    綠色電動螺絲起子1把、客戶資料5張、發票6張等物），得
    手後離去。嗣李國堡察覺公事包失竊後，自行於同日14時許
    ，在新北市○○區○○路00巷00號馬路處尋回上開公事包，惟公
    事包內已未見電動螺絲起子而報警，始為警循線查悉上情。
二、案經潘宇、李國堡訴由新北市政府警察局板橋分局報告偵辦
    。
　　　　證據並所犯法條
一、證據清單及待證事實：
  ㈠犯罪事實㈠部分：
編號 證　據　方　法　　 待　證　事　實　　 1 被告黃俊仁於警詢及偵查中之自白　　　　　　 全部犯罪事實。 2 告訴人潘宇於警詢時之指訴 犯罪事實㈠之事實。 3 現場監視錄影影像翻拍照片暨查獲照片共8張 全部犯罪事實。 
 ㈡犯罪事實㈡部分：
編號 證　據　方　法　　 待　證　事　實　　 1 被告黃俊仁於警詢及偵查中之自白　　　　　　 全部犯罪事實。 2 告訴人李國堡於警詢時之指訴 犯罪事實㈡之事實。 3 現場監視錄影影像翻拍照片暨查獲照片共5張 全部犯罪事實。 
二、核被告黃俊仁2次所為，均係犯刑法第320條第1項之竊盜罪
    嫌。被告所竊得之上開等物，除公事包已為告訴人李國堡尋
    回外，其於物品為犯罪所得，請刑法第38條之1第1項規定宣
    告沒收，於全部或一部不能沒收或不宜執行沒收時，依同條第3
    項規定追徵其價額。
三、依刑事訴訟法第251條第1項提起公訴。
　　此　致
臺灣新北地方法院
中　　華　　民　　國　 111　　年　　7 　　月　　1 　　日
　　　　　　　　　　　　　　　檢察官　  洪三峯